臺灣板橋地方法院刑事判決                          九十一年度易字第八七一號
    公  訴  人  臺灣板橋地方法院檢察署檢察官
    被      告  乙○○
右列被告因贓物案件，經檢察官提起公訴（九十一年度偵字第二０四號），本院判決
如左：
    主  文
乙○○收受贓物，處拘役五十日，如易科罰金以參佰元折算壹日。
    事  實
一、乙○○基於收受贓物之犯意，明知真實姓名、年籍不詳之綽號「陀螺」成年男子
    ，於民國九十年九月二十七日晚上八時許，在臺北縣新莊市○○路某處交付之車
    牌號碼ＢＧＦ─六五五號重型機車（該車係甲○○所有，於九十年九月六日上午
    七時許，在台北縣板橋市○○路六十五號前為不詳姓名年籍之人竊取），係來源
    不明之贓車，竟仍收受供己代步使用。嗣於同年九月二十九日凌晨零時五十分許
    ，乙○○騎乘該機車行經桃園縣桃園市○○路、育樂街口時，為警攔檢查獲。
二、案經桃園縣警察局桃園分局報由臺灣桃園地方法院檢察署呈請臺灣高等法院檢察
    署令轉臺灣板橋地方法院檢察署檢察官偵查起訴。
    理  由
一、訊之被告乙○○矢口否認有何收受贓物之犯行，辯稱：車牌號碼ＢＧＦ─六五五
    號重型機車係伊為了代步使用，與綽號「陀螺」之人散步時，見該機車之鑰匙未
    拔走，故而竊取之，在警訊及偵查中為能交保，故供稱該車係向綽號「陀螺」之
    人借用云云。經查，車牌號碼ＢＧＦ─六五五號重型機車係甲○○所有，於九十
    年九月六日上午七時，在臺北縣板橋巿國光路六十五號前失竊乙節，業經被害人
    甲○○於警訊中證述綦詳（見臺灣桃園地方法院檢察署九十年度偵字第一六五七
    四號第十頁背面），復有車籍作業系統查詢及車輛竊盜個別查詢認可資料各一紙
    、贓物認領保管單據一紙附卷可稽。而被告於警訊時供承：「該車不是我竊的，
    是向我朋友叫『陀螺』借的，．．．」、「我於九十年九月二十七日二十時許，
    於新莊巿思源路向我朋友陀螺借的。」等語（見同上卷第五頁背面）；核與其在
    偵查中供述：「我是九十年九月二十七日晚上八點向『陀螺』，地點是在新莊巿
    思源路附近，他的住處樓下。他本名叫廖國勝，二十八歲左右。」（見同上卷第
    十九頁背面）、「我是向朋友綽號『陀螺』借的。」、「（『陀螺』有說要借你
    多久？）沒有，我們是一般朋友，他與另名騎車到我家，知道我的車壞了所以借
    我。」、「（所交付之車為新車，且外觀新穎？）是的」等語（見臺灣板橋地方
    法院檢察署九十一年度偵字第二０四號卷宗第十三頁背面、第十五頁背面）相符
    ，被告於本院審理時始翻異前詞，然對於其在何時、何處竊盜該機車，均陳稱不
    知，檢警機關又未於被告行竊之時或之後立即查獲其竊盜之犯行，自難以被告在
    本院審理時之供詞，遽認前揭機車係被告竊取，足見被告在本院所為辯詞，委不
    足採。另查，而被告既於偵查中自承其與綽號「陀螺」之人係普通朋友，何以未
    約定借用機車之期間？復不知如何與之聯絡，又未索得行車執照等車籍證明文件
    ，顯見被告應有贓物之認識而仍收受，至為灼然。再刑法第三百四十九條第一項
    有關收受贓物罪之規定，係在處罰追贓之困難，則如有明知為贓物而仍將該物移
    歸自己持有使用之情，無論是否使用後交還或其使用之期限甚短，然對於追贓既
    已構成困難，自屬收受贓物，被告上開辯解，核屬事後避重就輕之詞（被告另因
    涉嫌連續侵入他人住宅行竊之行為，業經檢察官提起公訴，有臺灣板橋地方法院
    檢察署檢察官九十年度偵字第四八九五號起訴書一紙附卷可稽，縱如被告所辯，
    該車係其竊盜所得，然兩者行為態樣迥異，被告顯非基於概括之犯意反覆為之，
    不構成連續犯，附此敘明），尚難採信，本件事證已臻明確，被告之犯行堪以認
    定。
二、核被告所為，係犯刑法第三百四十九條第一項之收受贓物罪。爰審酌被告之素行
    與其犯罪之手段、所生危害、收受贓物之價值及被告犯後否認犯罪之態度等一切
    情狀，量處如主文所示之刑，並諭知易科罰金之折算標準，以示懲戒，並冀自新
    。
據上論斷，應依刑事訴訟法第二百九十九條第一項前段，刑法第三百四十九條第一項
、第四十一條第一項，罰金罰鍰提高標準條例第一條前段、第二條，判決如主文。
本案經檢察官余若凡到庭執行職務。
中      華      民      國      九十一      年    五    月    三十一    日
                                  臺灣板橋地方法院刑事第四庭
                                          法  官  徐  福  晉
右正本證明與原本無異。
如不服本判決，應於判決送達後十日內，向本院提出上訴狀。
                                          書記官  陳  慧  儷
中      華      民      國      九十一      年    五    月    三十一    日
附錄本案論罪科刑法條全文：
刑法第三百四十九條：
收受贓物者，處三年以下有期徒刑、拘役或五百元以下罰金。
搬運、寄藏、故買贓物或為牙保者，處五年以下有期徒刑、拘役或科或併科一千元以
下罰金。
因贓物變得之財物以贓物論。
